bg-BG: Тип мотор за комплект за преобразуване на електрически автомобил: Променливотоков (AC) индукционен; Безчетков постояннотоков (BLDC); Четков постояннотоков (с последователно възбуждане); Синхронен с постоянни магнити (PMSM); С превключваемо магнитно съпротивление (SRM); Друго
vi: Loại động cơ của bộ chuyển đổi xe điện: Cảm ứng xoay chiều (AC); Một chiều không chổi than (BLDC); Một chiều có chổi than (kích từ nối tiếp); Đồng bộ nam châm vĩnh cửu (PMSM); Từ trở chuyển mạch (SRM); Khác
ru: Тип двигателя комплекта переоборудования автомобиля в электромобиль: Асинхронный переменного тока; Бесщеточный постоянного тока (BLDC); Щеточный постоянного тока (с последовательным возбуждением); Синхронный с постоянными магнитами (PMSM); Вентильно-индукторный (SRM); Другое
fi: Auton EV-konversion moottorityyppi: AC-induktio; Harjaton tasavirta (BLDC); Harjallinen tasavirta (sarjakäämitty); Kestomagneettitahtimoottori (PMSM); Kytketty reluktanssimoottori (SRM); Muu
da: Motortype i elbil-konverteringssæt: AC-induktion; Børsteløs DC (BLDC); Børstet DC (serieforbundet); Synkron permanent magnet (PMSM); Reluktansmotor (SRM); Andet
tr: Araç EV dönüşüm kiti motor tipi: AC indüksiyon; Fırçasız DC (BLDC); Fırçalı DC (seri sarımlı); Sabit mıknatıslı senkron (PMSM); Anahtarlamalı relüktans (SRM); Diğer
ja: カーEVコンバージョンキットモータータイプ: ACインダクション; ブラシレスDC (BLDC); DCブラシ付き (直巻); 永久磁石同期 (PMSM); スイッチトリラクタンス (SRM); その他
cs: Typ motoru sady pro přestavbu auta na elektromobil: Asynchronní (AC); Bezkartáčový stejnosměrný (BLDC); Kartáčový stejnosměrný (sériově vinutý); Synchronní s permanentními magnety (PMSM); Spínaný reluktanční (SRM); Jiné
ko: 자동차 EV 전환 키트 모터 유형: AC 유도; 브러시리스 DC(BLDC); DC 브러시드(직권형); 영구 자석 동기(PMSM); 스위치드 릴럭턴스(SRM); 기타
sv: Konverteringskit för elbilar motortyp: Växelströmsinduktion; Borstlös likström (BLDC); Borstad likström (serielindad); Permanentmagnetsynkron (PMSM); Switched reluctance (SRM); Annat
el: Τύπος κινητήρα κιτ μετατροπής ηλεκτροκίνητου αυτοκινήτου: Επαγωγικός AC; DC χωρίς ψήκτρες (BLDC); DC με ψήκτρες (σε σειρά); Σύγχρονος μόνιμου μαγνήτη (PMSM); Εναλλασσόμενης μαγνητικής αντίστασης (SRM); Άλλο
ro-RO: Tip motor kit de conversie auto EV: Inducție curent alternativ (AC); Motor de curent continuu fără perii (BLDC); Curent continuu cu perii (excitație în serie); Motor sincron cu magneți permanenți (PMSM); Motor cu reluctanță comutată (SRM); Altele
pt-PT: Tipo de motor do kit de conversão para veículos elétricos: Indução CA; CC sem escovas (BLDC); CC com escovas (enrolamento em série); Síncrono de íman permanente (PMSM); Relutância comutada (SRM); Outro
zh-CN: 汽车电动改装套件电机类型: 交流感应; 无刷直流（BLDC）; 直流有刷（串激）; 永磁同步（PMSM）; 开关磁阻（SRM）; 其他
sl-SI: Tip motorja v kompletu za predelavo avtomobila v električno vozilo: Asinhroni (AC); Brezkrtačni DC (BLDC); Krtačni DC (zaporedno vezan); Sinhroni s trajnimi magneti (PMSM); Stikalni reluktančni (SRM); Drugo
fr: Type de moteur du kit de conversion EV pour voiture: Induction CA; CC sans balais (BLDC); CC avec balais (moteur série); Synchrone à aimants permanents (PMSM); À réluctance commutée (SRM); Autre
nb: Bil EV veksling/veksling sett motor type: AC-induksjon; Børsteløs DC (BLDC); Børstet DC (serieviklet); Synkron permanentmagnet (PMSM); Svitsjet reluktans (SRM); Annet
sk-SK: Typ konverznej súpravy motora elektromobilu: Indukčný AC; Bezkefový DC (BLDC); Kefový DC (sériovo vinutý); Synchrónny s permanentnými magnetmi (PMSM); Spínaný reluktančný (SRM); Iný
it: kit di conversione auto EV tipo di motore: Induzione CA; Brushless CC (BLDC); CC con spazzole (eccitazione in serie); Sincrono a magneti permanenti (PMSM); Riluttanza commutata (SRM); Altro
pl: Typ silnika zestawu do konwersji EV samochodu: Asynchroniczny prądu przemiennego (AC); Bezszczotkowy prądu stałego (BLDC); Szczotkowy prądu stałego (szeregowy); Synchroniczny z magnesami trwałymi (PMSM); Reluktancyjny przełączalny (SRM); Inne
de: Motortyp des Elektrofahrzeug-Umrüst-Kits für Autos: AC-Induktion; Bürstenloser Gleichstrommotor (BLDC); Gleichstrommotor mit Bürsten (Reihenschluss); Permanentmagnet-Synchronmotor (PMSM); Geschalteter Reluktanzmotor (SRM); Sonstige
nl: Auto EV-conversiekit motortype: AC-inductie; Borstelloze DC (BLDC); Geborstelde DC (seriegeschakeld); Permanent magneet synchroon (PMSM); Geschakelde reluctantie (SRM); Overige
es: Tipo de motor del kit de conversión a vehículo eléctrico: Inducción de CA; CC sin escobillas (BLDC); CC con escobillas (bobinado en serie); Síncrono de imanes permanentes (PMSM); Reluctancia conmutada (SRM); Otro
lt-LT: Automobilio EV konversijos rinkinio variklio tipas: Kintamosios srovės asinchroninis; Bešepetis nuolatinės srovės (BLDC); Šepetėlinis nuolatinės srovės (nuoseklaus žadinimo); Sinchroninis su nuolatiniais magnetais (PMSM); Perjungiamojo reluktyvumo (SRM); Kita
hr-HR: Vrsta motora za prenamjenu električnog automobila: Indukcijski izmjenični (AC); Istosmjerni bez četkica (BLDC); Istosmjerni s četkicama (serijski namot); Sinkroni s trajnim magnetom (PMSM); S promjenjivom reluktancijom (SRM); Ostalo
hu: Autó EV-átalakító készletének motortípusa: Váltakozó áramú (AC) aszinkron; Kefe nélküli egyenáramú (BLDC); Kefés egyenáramú (soros gerjesztésű); Állandó mágneses szinkron (PMSM); Kapcsolt reluktancia (SRM); Egyéb
zh-TW: 電動車轉換工具包馬達類型: 交流感應; 無刷直流 (BLDC); 有刷直流 (串激); 永磁同步 (PMSM); 切換式磁阻 (SRM); 其他
th: ประเภทมอเตอร์ของชุดแปลงรถยนต์ไฟฟ้า: AC อินดักชัน; มอเตอร์ DC แบบไร้แปรงถ่าน (BLDC); มอเตอร์ DC แบบมีแปรงถ่าน (พันแบบอนุกรม); ซิงโครนัสชนิดแม่เหล็กถาวร (PMSM); สวิตซ์รีลัคแตนซ์ (SRM); อื่นๆ
en: Car EV conversion kit motor type: AC induction; Brushless DC (BLDC); DC brushed (series-wound); Permanent magnet synchronous (PMSM); Switched reluctance (SRM); Other
pt-BR: Tipo de motor do kit de conversão para veículo elétrico: Indução CA; Corrente contínua sem escovas (BLDC); Corrente contínua com escovas (enrolamento em série); Síncrono de ímã permanente (PMSM); Relutância variável (SRM); Outro